

KONTAK

081 215 155 54

15 Agustus 1995

Jalan Teluk Tomini No 24 Arjosari Malang

KEMAMPUAN

- \rightarrow Photoshop, dan Illustrator.
- \rightarrow Microsoft Office.
- → Hosting dan Maintenance.
- → PHP, CodeIgniter dan Laravel.
- → HTML5, CSS, jQuery dan JavaScript.
- \rightarrow Node IS.
- → Java, Android Studio.
- → CMS dan WordPress.
- \rightarrow Database MySQL.
- → Lain-lain: Bootstrap, Ionic, JSON, Firebase, Google Maps Api, Git, Google Analytics dan Arduino.

HOBI

Bersepeda, Membaca, Berkebun.

GUSTI NYOMAN PRASTA

Back End Developer

TENTANG SAYA

Saya berkomitmen, disiplin, tekun, jujur, mandiri, bekerja keras, termotivasi untuk maju, bisa bekerja secara individu dan tim. Saya juga memiliki kepribadian yang baik, pengalaman dalam berurusan dengan orang, ketrampilan interpersonal, kemampuan analisis dan pengetahuan tentang komputer.

PENGALAMAN KERJA

Web Developer (Magang)

2015-2016

CV Bali Orange Communication

Sebuah perusahaan jasa web design dan pemrograman website. Beberapa proyek yang pernah saya kerjakan:

- Membuat Web Toko Online, Web Journey Bali Tour., dan Web Muninjaya.
- Mengelola Web Raving Bali, Web Otomotif Bali, dan Web Seminyak Lagoon Bali.
- Sistem Informasi Absensi Siswa Berbasis SMS Gateway (Tugas Akhir Magang)

Web Developer

2017 - 2018

Freelance

Proyek dan Hasil:

- Membuat dan Mengelola Web PGRI Jawa Timur.
- E-Pasar Sidoarjo.

PENDIDIKAN

- Formal

Lulusan Teknik Informatika

2013-2018

Sekolah Tinggi Teknik Atlas Nusantara Malang. Skripsi: Sistem Informasi Akademik STTAR IPK 3.50

- Non Formal

Pendidikan Mental dan Nasionalisme

2013-2014

Akademi Angkatan Laut Surabaya.

Mikrotik Akademi MTCNA

2017-2018

LSP STTAR

Kursus Bahasa Inggris.

2018-2019

Brilliant English Course. Pare